臺灣臺北地方法院民事判決　　　　　　　94年度訴字第3982號
原　　　告　　台灣中小企業銀行股份有限公司
法定代理人　　張兆順
訴訟代理人　　甲○○
被　　　告　　龍均鋼模有限公司
兼上一　人
法定代理人　　乙○○
被　　　告　　丁○○
　　　　　　　丙○○
兼上二人共
同訴訟代理人　乙○○
上列當事人間請求清償借款事件，本院於九十四年十一月十七日
言詞辯論終結，判決如下：
    主     文
被告應連帶給付原告新臺幣壹佰伍拾貳萬陸仟柒佰肆拾陸元，及
如附表所示之利息、違約金。
訴訟費用由被告連帶負擔。
本判決於原告以新臺幣伍拾壹萬元為被告供擔保後，得假執行。
    事實及理由
一、程序方面：
    （一）原告起訴時之法定代理人為戊○○，嗣於本件審理中
          變更為張兆順，原告具狀聲明承受訴訟，核與民事訴
          訟法第175條規定並無不合，應予准許。
    （二）按當事人得以合意定第一審管轄法院。但以關於由一
          定法律關係而生之訴訟為限。前項合意，應以文書證
          之，民事訴訟法第24條定有明文。依被告所簽具與原
          告之借據第6條第7項、授信約定書第12條約定，兩造
          間因本契約涉訟時，合意以本院為第一審管轄法院，
          故本院自有管轄權。
    （三）按解散後公司，於清算範圍內視為尚未解散，公司法
          第25條定有明文。被告龍均鋼模有限公司（下稱被告
          龍均鋼模公司）已解散進行清算程序，並選任被告彭
          惠英為清算人，依公司法第25條、第8條、第113條、
          第84條規定，被告龍均鋼模公司法人人格仍應視為存
          續，且本件應以被告乙○○為被告龍均鋼模公司之法
          定代理人。
二、原告聲明：除供擔保金額外，餘如主文所示。並陳述：
    （一）被告龍均鋼模公司以被告丁○○、乙○○、丙○○為
          連帶保證人向原告借款二筆：
          (1)新臺幣（下同）1,000,000元，借款期間自民國92
            年8月14日起至97年8月14日止，並依7.41％計算利
            息，借款期間按月攤還本息。
          (2)1,000,000元，借款期間自92年8月14日起至93年8
            月14日止，上項契約經展延到期日至97年8月14日
            止並依年息3.495％計算利息，借款期間按月攤還
            本息。
          上列各筆借款，其逾期在6個月內按上項利率之一成
          ，超過6個月部分按上項利率之二成加計違約金。
    （二）詎料被告龍均鋼模公司自94年2月14日起即未依約給
          付分期攤還之款項，尚欠本金1,526,746元及利息、
          違約金未清償，迭經催討無效，依授信約定書第5條
          之約定債務視為全部到期，被告等依法應負連帶清償
          責任。
三、被告等均聲明：駁回原告之訴。並均陳述：被告等對於原告
    請求之本金、利息、違約金均不爭執，惟被告龍均鋼模公司
    已經結束營業，其餘被告無力償還，希望原告能同意分期攤
    還借款。
四、得心證之理由：
    本件原告主張之事實，業據其提出與所述相符之借據、契據
    條款變更契約、授信約定書為證，而被告等對此均不加以爭
    執，空言辯稱無力償還云云，自非可採，本院依上開證物，
    堪信原告主張之事實為真實。
五、從而，原告依消費借貸及連帶保證契約請求被告連帶給付如
    主文第1項所示之本金、利息、違約金，為有理由，應予准
    許。
六、原告陳明願供擔保，請求宣告假執行，核無不合，茲酌定相
    當之擔保金額，予以准許。
七、據上論結，依民事訴訟法第78條、第85條第2項、第390條第
    2項，判決如主文。
中　　華　　民　　國　　94　　年　　11　　月　　　29　日
                  民事第三庭    法　官　鄭佾瑩
以上正本係照原本作成
如對本判決上訴，須於判決送達後20日內向本院提出上訴狀
中　　華　　民　　國　　94　　年　　11    月　　　29  日
                       　　　　 書記官　方美雲
